【裁判字號】    95,聲,2647
【裁判日期】    951208
【裁判案由】    返還提存物
【裁判全文】
臺灣臺中地方法院民事裁定              95年度聲字第2647號
聲  請  人  裕融企業股份有限公司
法定代理人  丙○○
送達代收人  甲○○
相  對  人  乙○○○○○○
上列聲請人聲請返還提存物事件，本院裁定如下：
    主  文
本院九十一年度存字第二二三號提存事件聲請人所提存之中央政
府建設公債八十六年度甲類第四期債票貳張（票號：86E05527B
86E05528B），面額合計新台幣貳拾萬元及附息券第六期至第十
期，准予返還。
聲請程序費用由相對人負擔。
    理  由
一、訴訟終結後，供擔保人證明已定二十日以上之期間，催告受
    擔保利益人行使權利而未行使，或法院依供擔保人之聲請，
    通知受擔保利益人於一定期間內行使權利並向法院為行使權
    利之證明而未證明者，法院應依供擔保人之聲請，以裁定命
    返還其提存物，民事訴訟法第104條第1項第3款前段定有明
    文。前開規定，於其他依法令供訴訟上之擔保者準用之，並
    為同法第106條所規定。
二、聲請意旨略以：聲請人與相對人間給付票款事件，聲請人前
    遵本院91年度裁全字第192號民事裁定為擔保假扣押，曾提
    供面額新台幣200,000元之中央政府建設公債為擔保物，並
    以本院91年存字第223號提存事件提存在案；茲因假扣押執
    行標的已經本院91年度執字第10081號執行拍定並分配完畢
    ，應認假扣押執行程序業已終結，聲請人並聲請撤銷假扣押
    裁定暨確定在案，又聲請人向本院聲請通知相對人即受擔保
    利益人行使權利，經本院以95年度聲字第2121號受理並於95
    年9月29日送達且已付與相對人之同居人，惟相對人仍未於
    規定期間內對聲請人行使權利並向本院為行使權利之證明，
    為此聲請返還擔保物等語。
三、聲請人主張之事實，業據提出中院慶民橫95聲字第2121字第
    108397號民事庭函、95年度裁全字第595號裁定暨確定證明
    書、提存書、存證信函、95年度聲字第2121號送達證書、臺
    中地方法院囑託塗銷查封及抵押權登記函等影本為證，另經
    本院調閱上開相關卷宗，審核結果亦屬無訛，復查無相對人
    對聲請人就上開假扣押事件提起訴訟或聲請調解、支付命令
    之紀錄，有本院民事科查詢表五紙在卷可參，從而聲請人聲
    請返還擔保物，自無不合，應予准許。
四、爰依民事訴訟法第95條、第78條，裁定如主文。
中    華    民    國    95    年    12    月    8     日
                  民事第二庭    法  官  陳春長
以上正本係照原本作成
如不服本裁定應於送達後10日內向本院提出抗告狀，並繳納抗告
費新臺幣1,000元。
中    華    民    國    95    年    12    月    8     日
                                書記官


司法院資訊處製作；財團法人民間司法改革基金會備份。
